# 请教陈版可转债递延所得税问题

提问人：milifish 时间：2022-03-16 22:16:35
陈版您好：
在计学中有案例提到可转换公司债券涉及的递延所得税问题，里面提到：
“如果主管税务机关仅允许在税前扣除根据票面本金和票面利率计算的利息（即可转换债券存续期间可税前扣除的利息总额小于会计上按实际利率法确认的利息总额），则可转换债券初始确认时负债成份的计税基础等于负债和权益成份的初始账面金额之和（即负债成份的计税基础大于负债成份的账面价值）。这一应纳税暂时性差异是由初始确认时单独确认权益成份所导致的。此时不属于《企业会计准则第 18 号——所得税》第十一条第（二）项所规定的可以不确认递延所得税负债的豁免情形。因而，企业应确认由此产生的递延所得税负债。根据《企业会计准则第 18号——所得税》第二十二条规定，此时递延所得税负债直接借记入权益成份的账面金额；根据《企业会计准则第 18 号——所得税》第二十一条规定，该项递延所得税负债的后续变化应在利润表中作为递延所得税费用（收益）予以确认。”
《企业会计准则第 18 号——所得税》
第二十一条：企业当期所得税和递延所得税应当作为所得税费用或收益计入当期损益，但不包括下列情况产生的所得税：（一）企业合并。（二）直接在所有者权益中确认的交易或者事项。
第二十二条：与直接计入所有者权益的交易或者事项相关的当期所得税和递延所得税，应当计入所有者权益。
可转换债券初始确认时的应纳税暂时性差异是由单独确认权益成份所导致的，属于第二十二条中提到的与直接计入所有者权益的交易或者事项相关的递延所得税，而根据第二十一条，直接在所有者权益中确认的交易或者事项不应作为所得税费用或收益计入当期损益，
所以我疑问是为何可转换债券初始确认的递延所得税负债是计入权益，但后续变化却又不是计入权益呢？
谢谢陈版

回答人：chenyiwei
1 、可转债初始确认（发行）时，该项暂时性差异既不影响当期的会计利润也不影响当期的应纳税所得额，故只能将确认递延所得税负债的影响调整到权益中。
2 、后续该项暂时性差异的转回是通过会计确认和税前扣除的利息费用金额的差异来实现的，这并不是权益性交易。因此递延所得税转回的影响是计入损益。